臺灣板橋地方法院刑事判決　　　　　　 94年度簡上字第491號
上　訴　人　臺灣板橋地方法院檢察署檢察官
被　　　告　甲○○
上列上訴人因被告竊盜案件，不服本院九十四年度簡字第二四五
六號中華民國九十四年六月二十八日第一審判決（聲請簡易判決
處刑案號：九十四年度偵字第六０三八號），提起上訴，以及移
送併案審理（臺灣桃園地方法院檢察署九十四年度偵字第八０九
八號、臺灣板橋地方法院檢察署九十四年度偵字第一０三九八號
），本院管轄第二審之合議庭認應適用通常程序審理，並自為第
一審判決如下：
    主    文
原判決撤銷。
甲○○共同連續攜帶兇器竊盜，處有期徒刑壹年。扣案之活動扳
手貳支、梅花扳手壹支、十字扳手壹支、六角扳手壹支、鑽石挫
刀壹支以及未據扣案之扳手貳支均沒收。
    犯罪事實
一、甲○○前於民國九十三年間因竊盜案件，經臺灣桃園地方法
    院以九十三年度桃簡字第一四三三號判處拘役五十日，如易
    科罰金，以三百元折算一日確定（於本案不構成累犯）。詎
    猶不知悔改，復基於意圖為自己不法所有之概括犯意，迭為
    下列竊盜行為：
  (一)甲○○於九十三年十一月二十九日上午五時許，攜帶其所有
    客觀上對於人之生命、身體、安全構成威脅，具有危險性而
    可供兇器使用之活動扳手二支、梅花扳手一支、十字扳手一
    支、六角扳手一支、鑽石挫刀一支，夥同具犯意聯絡之黃雅
    雯（另經臺灣桃園地方法院檢察署檢察官認其犯行曾經判決
    確定而以九十四年度偵字第一四八六九號為不起訴處分確定
    ），前往桃園縣蘆竹鄉○○村○○○路四巷七號旁，二人分
    持其中十字扳手、梅花扳手各一支，竊取王林素蘭停放該處
    之車牌號碼五Ｌ－八五三０號自小客車車牌二面。得手後，
    將之懸掛在黃雅雯於數日前自行竊得之車牌號碼五Ｅ－八五
    ０三號自小客車上。嗣甲○○於九十三年十二月二十一日下
    午五時十分許，委請不知情之徐鴻林將故障之前開換掛車牌
    號碼五Ｌ－八五三０號自小客車拖往修車廠，行經桃園縣大
    園鄉○○村○○路○段一二四號後方產業道路時，為警攔檢
    查獲，並扣得上揭活動扳手二支、梅花扳手一支、十字扳手
    一支、六角扳手一支、鑽石挫刀一支。
  (二)甲○○擬與真實姓名年籍不詳、綽號「黑皮」之成年男子計
    畫犯案，唯恐遭警追查，竟共同基於犯意聯絡，推由甲○○
    於九十四年一月二十六日某時許，在臺北縣蘆洲巿中原路與
    長榮路口長榮桂冠社區空地旁，以其所有客觀上對於人之生
    命、身體、安全構成威脅，具有危險性而可供兇器使用之扳
    手一支，竊取丙○○停放該處之車牌號碼ＨＦ－一五三七號
    自小客車車牌二面。得手後，旋將之懸掛在「黑皮」前自行
    竊得之車牌號碼Ｅ二－０三一七號自小貨車上，擬供作搬運
    贓物之交通工具。二人嗣夥同具犯意聯絡之另名真實姓名年
    籍不詳男子，於九十四年二月十二日凌晨某時許，駕駛前開
    已換掛車牌之自小貨車，前往臺北縣八里鄉○○村○○路○
    段一一七巷四十六號工廠前，推由該名不詳男子進入工廠內
    （未經許可侵入他人建築物部分未據告訴），翻搜可變賣換
    現之白鐵、銅模、鋁合金等財物，甲○○與「黑皮」則在外
    把風並準備接應。惟為適前往前開工廠巡視之乙○○發現上
    揭自小貨車停放在工廠外，乃上前詢問，甲○○與「黑皮」
    見狀立即分頭竄逃，該名不詳男子亦聞聲逃逸，未竊得任何
    財物。嗣經乙○○報警到場在上揭自小貨車車窗玻璃外側採
    集可疑指紋，送內政部警政署刑事警察局比對結果，發現與
    該局檔存甲○○指紋卡上之左中指指紋相符，始查獲上情。
  (三)甲○○於九十四年三月二十四日夜間十一時二十分許，在臺
    北縣蘆洲巿和平路一七八號前，見戊○○所有、供李天成使
    用之車牌號碼七一一八號－ＦＥ號自用小客車停放該處且未
    熄火，竟趁李天成未注意之際，竊取之。得手後旋將之駛至
    臺北縣成蘆橋旁之空地藏放。
  (四)甲○○於九十四年三月二十九日下午六時三十分許，在桃園
    縣桃園巿經國路特易購停車場內，以其所有客觀上對於人之
    生命、身體、安全構成威脅，具有危險性而可供兇器使用之
    扳手一支，竊取丁○○停放該處之車牌號碼五０一九號－Ｈ
    Ｅ號自小客車車牌二面。得手後，復於同日下午八時許，將
    竊得之車牌號碼五０一九－ＨＥ號自小客車車牌換掛在前開
    竊得之車牌號碼七一一八－ＦＥ號自小客車上，並將原車牌
    棄置在臺北縣林口鄉○○○道路。嗣為警於九十四年四月七
    日下午七時三十分許，在臺北縣蘆洲巿長安街一０二巷十六
    號查獲，復在臺北縣蘆洲巿九芎街九十巷九芎停車場內，尋
    獲上揭已換掛車牌之自小客車，並扣得大型鐵剪一支、小型
    鐵剪二支、鐵錘一支、鐵撬一支。
二、案經臺北縣政府警察局蘆洲分局報請臺灣板橋地方法院檢察
    署檢察官偵查起訴，以及移送併案審理。
    理    由
一、按被告以外之人於審判外之言詞或書面陳述，除法律有規定
    者外，不得作為證據。又被告以外之人於偵查中向檢察官所
    為之陳述，除顯有不可信之情況者外，得為證據。又被告以
    外之人於審判外之陳述，經當事人於審判程序同意作為證據
    ，法院審酌該言詞陳述或書面陳述作成時之情況，認為適當
    者，亦得為證據。當事人、代理人或辯護人於法院調查證據
    時，知有第一百五十九條第一項不得為證據之情形，而未於
    言詞辯論終結前聲明異議者，視為有前項之同意，刑事訴訟
    法第一百五十九條第一項、第一百五十九條之一第二項及第
    一百五十九條之五分別定有明文。查被告甲○○對於被害人
    王林素蘭、戊○○、丁○○、丙○○及證人徐鴻林於警詢時
    之陳述，在本院準備程序中經提示渠等筆錄並告以要旨，就
    證據能力一節均表示無意見，且未於本案言詞辯論終結前聲
    明異議，本院審酌被害人王林素蘭、戊○○、丁○○、丙○○及證人徐鴻林於警詢時之陳述係彼等就各自親身經歷之事
    實所為者，核無違法取證或證明力顯然過低之情事，依彼等
    陳述作成時之狀況，並無不適當之情形，自均得為證據。次
    查，證人即被害人李天成、乙○○於偵查中均經檢察官告知
    具結之義務及偽證之處罰後具結並就渠等親身經歷之事實而
    為陳述，核無顯不可信之情形，亦均得為證據，合先敘明。
二、經查：
  (一)上揭犯罪事實(一)、(三)、(四)，業據被告迭於警詢、偵查中及本
    院訊問時自白不諱（見臺灣桃園地方法院檢察署九十四年度
    核退字第二號第七頁、同署九十四年度偵字第八０九八號偵
    查卷＜下稱Ａ偵查卷＞第十三頁至第十五頁及第五十一頁至
    第五十二頁、臺灣板橋地方法院檢察署九十四年度偵字第六
    ０三八號偵查卷＜下稱Ｂ偵查卷＞第九頁至第十四頁及第六
    十一頁至第六十二頁、本院九十四年九月五日準備程序筆錄
    ），核與另案被告黃雅雯於偵查中供述情節相符（見Ａ偵查
    卷第五十二頁），並經被害人王林素蘭、戊○○、丁○○、
    李天成分別於警詢及偵查中指述屬實（見Ａ偵查卷第三十一
    頁至第三十二頁、Ｂ偵查卷第二十二頁至第二十四頁、第二
    十七頁及第九十頁），復據證人徐鴻林於警詢時證述明確（
    見Ａ偵查卷第二十三頁至第二十四頁），另有贓物認領保管
    單三紙及查獲現場照片影本十一幀附卷可佐（見Ａ偵查卷第
    三十三頁、Ｂ偵查卷第三十九頁至第四十頁及第五十頁至第
    五十二頁），足認被告此部分自白與事實相符。
  (二)訊據被告固坦承竊取如犯罪事實欄(二)所示車牌號碼ＨＦ－一
    五三七號自小客車車牌等事實不諱，惟矢口否認涉有如犯罪
    事實欄(二)所示共同侵入工廠行竊之犯行，辯稱：「黑皮」及
    另名男子叫伊在車上等，說要去找朋友，伊就在車後座睡覺
    ，後來「黑皮」叫伊起來時，伊就看到屋主的車子擋在前面
    ，屋主問伊在那邊做什麼，「黑皮」和伊都答不出來，伊就
    知道有問題，屋主說要報警，伊就直接跑了，伊不知道是要
    去偷云云。惟查，證人即被害人乙○○於偵查中證述稱：伊
    當日去工廠巡視，看到廂型車停在工廠門口，有一人座在駕
    駛座上，另一位在車後座躺著，因為工廠內有聲音，工廠電
    銲已被破壞，伊想是有第三人偷東西，工廠內東西很零亂，
    但沒有被偷走東西等語明確（見臺灣板橋地方法院檢察署九
    十四年度偵字第一０三九八號偵查卷＜下稱Ｃ偵查卷＞第四
    十三頁），核與被告供述伊等共三人前往上揭工廠以及伊在
    車內等候，嗣遭屋主發現等情節相符，顯見除被告與「黑皮
    」外，確有另名男子共同前往現場，並已進入工廠內翻搜財
    物，惟尚未竊得任何財物，即為被害人乙○○發現。至被告
    辯稱伊不知「黑皮」及另名男子計畫至該工廠行竊云云。然
    其於偵查中已供承稱：伊在車上準備偷還沒偷，就被看到等
    語（見Ｃ偵查卷第三十七頁），則其對於「黑皮」及另名不
    詳男子計畫行竊一事是否毫無所悉，已非無疑。況其繼於偵
    查中供稱：車子是開車的「黑皮」偷的，渠叫伊先偷二面車
    牌再與渠去，伊有坐「黑皮」的車去八里等語（見Ｃ偵查卷
    第三十七頁），則若「黑皮」無何從事不法犯罪之企圖，何
    需唆使被告事先竊取他車車牌換掛？其顯係為避免遭警查緝
    ，始如此大費周章。而被告聽從「黑皮」之指示竊取車牌，
    又乘坐「黑皮」駕駛已換掛車牌之贓車，在深夜時分，無故
    在他人工廠前逗留，衡情，其對於「黑皮」以及另名不詳男
    子之不法企圖顯已了然於胸。至被告雖僅在停放於工廠外之
    車內等候，然其明知「黑皮」與另名不詳男子之不法犯意，
    猶允為竊取車牌換掛，嗣又陪同渠等前案行竊地點，繼仍在
    車上等候下車行竊之另名男子，自有在外接應之意甚明。此
    外，並據被害人丙○○於警詢時指述明確（見Ｃ偵查卷第七
    頁至第八頁），另有認領保管單一紙及內政部警政署刑事警
    察局九十四年三月十五日刑紋字第０九四００三七０二二號
    鑑驗書影本、刑事案件證物採驗紀錄表影本各一件在卷足憑
    （見Ｃ偵查卷第十一頁及第十五頁至第十八頁）。是被告以
    前詞置辯，自不足採信。
  (三)綜上，本案事證明確，被告犯行堪以認定，應予依法論罪科
    刑。
三、查被告持客觀上可供兇器使用之扳手等物竊取如犯罪事實欄
    (一)、(二)、(四)所示車牌，核其所為，均係犯刑法第三百二十一
    條第一項第三款之攜帶兇器竊盜既遂罪；又其夥同真實姓名
    年籍不詳、綽號「黑皮」之成年男子及另名真實姓名年籍不
    詳之成年男子，共同前往如犯罪事實欄(二)所示工廠，並推由
    該名不詳男子入內翻搜財物，被告及「黑皮」則在外把風、
    接應，惟尚未竊得任何財物，即為被害人乙○○發現，核其
    所為，係犯同條第二項、第一項第四款之結夥三人以上竊盜
    未遂罪；又其趁被害人李天成未注意之際，徒手竊取如犯罪
    事實欄(三)所示車輛，核其所為，係犯同法第三百二十條第一
    項之普通竊盜既遂罪。被告與另案被告黃雅雯就如犯罪事實
    欄(一)所示竊取車牌犯行，有犯意聯絡與行為分擔，為共同正
    犯。又其於偵查中已陳明：如犯罪事實欄(二)所示車輛是「黑
    皮」偷的，「黑皮」叫伊先偷二面車牌等語明確（見Ｃ偵查
    卷第三十七頁），則其與「黑皮」就如犯罪事實欄(二)所示竊
    取車牌犯行，自有犯意聯絡與行為分擔甚明，亦為共同正犯
    。被告及「黑皮」及另名不詳男子就如犯罪事實欄(二)所示侵
    入工廠竊盜未遂犯行，有犯意聯絡與行為分擔，為共同正犯
    。被告與「黑皮」及另名不詳男子已進入如犯罪事實欄(二)所
    示工廠內翻搜財物而著手實施竊盜行為，惟為被害人乙○○
    發現，並未竊得任何財物，渠等犯罪尚屬未遂，應依刑法第
    二十六條前段規定按既遂犯之刑減輕之。被告先後三次攜帶
    兇器竊盜既遂行為、一次結夥三人以上竊盜未遂行為、一次
    普通竊盜既遂行為，時間緊接，方法相同，所犯係犯罪構成
    要件相同之罪名，顯係基於概括犯意而為，為連續犯，應依
    刑法第五十六條規定論以一情節較重之攜帶兇器竊盜既遂罪
    ，並加重其刑。聲請意旨雖未敘及如犯罪事實欄(一)、(二)、(三)
    所示竊盜犯行，惟此部分與聲請人原聲請簡易判決處刑之犯
    罪事實既有連續犯之裁判上一罪關係，應為起訴效力所及，
    且經檢察官移送併案審理（臺灣桃園地方法院檢察署九十四
    年度偵字第八０九八號、臺灣板橋地方法院檢察署九十四年
    度偵字第一０三九八號），本院自應併予審究。
四、原審以被告所為如犯罪事實欄(一)、(三)、(四)所示連續攜帶兇器
    竊盜犯行明確，依法論罪科刑，固非無見。惟查：(一)被告另
    犯如犯罪事實欄(二)所示攜帶兇器竊盜既遂以及結夥三人以上
    竊盜未遂等罪行，與聲請人原聲請簡易判決之犯罪事實有連
    續犯之裁判上一罪關係，原審判決漏未審酌及此，已有未洽
    。(二)扣案如犯罪事實欄(四)所示大型鐵剪一支、小型鐵剪二支
    、鐵錘一支、鐵撬一支，均為被告否認係其攜往行竊之工具
    ，陳稱：這些東西是伊家裡做水電的，伊沒有帶這些東西去
    偷等語（見本院九十四年九月五日準備程序筆錄），且上揭
    工具亦非在犯罪現場查獲，自無法遽認被告確有攜帶該等工
    具前往行竊；又被告於警詢時亦僅供稱：上揭工具係伊用來
    剪貨櫃鎖或方向盤鎖，伊還沒使用過，即為警查獲等語（見
    Ｂ偵查卷第十三頁至第十四頁），而其所為如犯罪事實欄所
    示竊盜犯行，或以扳手竊取車牌，或侵入他人工廠內計畫竊
    取白鐵、銅模、鋁合金等物，或趁車主未熄火之際將車輛駛
    離現場，均無以破壞貨櫃鎖或方向盤鎖之方式行竊，亦難逕
    認上揭工具係預備供其行竊所用之物。從而，原審判決逕認
    扣案之大型鐵剪一支、小型鐵剪二支、鐵錘一支、鐵撬一支
    等物，均係被告所有供竊盜犯罪所用之工具，並據以宣告沒
    收，似有未洽。上訴意旨以原審判決漏未審酌如犯罪事實欄
    (二)所示竊盜犯行，指摘原判決不當，為有理由，應由本院管
    轄之第二審合議庭將原判決撤銷改判。爰審酌被告前於九十
    三年間因竊盜案件，經臺灣桃園地方法院以九十三年度桃簡
    字第一四三三號判處拘役五十日，如易科罰金，以三百元折
    算一日確定，有臺灣高等法院被告前案紀錄表一件在卷足憑
    ，竟猶不知悔改，迭竊取他人財物，惡性非輕，兼衡其犯罪
    動機、目的、手段、生活狀況、智識程度、所竊財物價值及
    犯罪後態度等一切情狀，量處如主文所示之刑，以資懲儆。
五、扣案如犯罪事實欄(一)所示活動扳手二支、梅花扳手一支、十
    字扳手一支、六角扳手一支、鑽石挫刀一支，均係被告所有
    供及預備供行竊所用之物，業據其供承在卷，應依刑法第三
    十八條第一項第二款規定宣告沒收。又被告所有分別持以竊
    取如犯罪事實欄(二)、(四)所示車牌所用之扳手各一支，雖未據
    扣案，然尚無證據足證確已滅失，亦應依上揭規定宣告沒收
    。至扣案如犯罪事實欄(四)所示之大型鐵剪一支、小型鐵剪二
    支、鐵錘一支、鐵撬一支，並無積極證據足認確屬被告持以
    供或預備供竊盜所用之物，業如前述，故均不予宣告沒收。
六、末按，法院以簡易判決處刑者，所科之刑以宣告緩刑、得易
    科罰金之有期徒刑及拘役或罰金為限。又檢察官聲請以簡易
    判決處刑案件，經法院認為有刑事訴訟法第四百五十一條之
    一第四項但書之情形者，應適用通常程序審判之，刑事訴訟
    法第四百四十九條第三項及第四百五十二條分別定有明文。
    故管轄第二審之地方法院合議庭受理簡易判決上訴案件，其
    認案件有刑事訴訟法第四百五十二條之情形者，應撤銷原判
    決，逕依通常程序為第一審判決。本件原審未及審酌被告所
    為如犯罪事實欄(二)所示竊盜犯行，致未適用通常程序審理，
    仍以簡易判決處以被告有期徒刑六月，如易科罰金，以三百
    元折算一日之刑罰，其事實之認定及量刑尚有未洽，本院管
    轄第二審之合議庭撤銷原審判決後，認應量處被告有期徒刑
    一年，則本件已非刑事訴訟法所定得逕以簡易判決處刑之案
    件，本院爰依前開規定，改適用通常程序審理，並自為第一
    審通常程序之判決，附此敘明。
據上論斷，應依刑事訴訟法第四百五十二條、第四百五十五條之
一第一項、第三項、第三百六十九條第一項前段、第三百六十四
條、第二百九十九條第一項前段，刑法第二十八條、第五十六條
、第三百二十一條第一項第三款、第三十八條第一項第二款，罰
金罰鍰提高標準條例第一條前段，判決如主文。
本案經檢察官陳鴻濤到庭執行職務。
中　　華　　民　　國　　94　　年　　10　　月　　6 　　日
                  刑事第七庭審判長法　官  胡　堅　勤
                                  法　官　李　君　豪
                                  法　官　王　瑜　玲
上列正本證明與原本無異。
如不服本判決，應於判決送達後10日內向本院提出上訴狀（應附
繕本），上訴於臺灣高等法院。
中　　華　　民　　國　　94　　年　　10　　月　　7 　　日
                                  書記官  黃  頌  棻
附錄本案論罪科刑法條全文：
中華民國刑法第三百二十一條
犯竊盜罪而有左列情形之一者，處六月以上、五年以下有期徒刑
：
一  於夜間侵入住宅或有人居住之建築物、船艦或隱匿其內而犯
　　之者。
二  毀越門扇、牆垣或其他安全設備而犯之者。
三  攜帶兇器而犯之者。
四  結夥三人以上而犯之者。
五  乘火災、水災或其他災害之際而犯之者。
六  在車站或埠頭而犯之者。
前項之未遂犯罰之。
